臺灣臺北地方法院交通事件裁定　　94年交聲字第1137號
　　異議人即
　　受處分人　甲○○
上列受處分人因違反道路交通管理處罰條例案件，對於臺北市交
通事件裁決所中華民國94年10月6日所為之處分（原處分案號：
北市裁一字第22-A1A110501號），聲明異議，本院裁定如下：
    主      文
異議駁回。
    理      由
一、按汽車迴車前，應暫停並顯示左轉燈光或手勢，看清無來往
    車輛，並注意行人通過，始得迴轉，道路交通安全規則第
    106條第1項第5款定有明文。次按汽車駕駛人迴車前，未依
    規定暫停，顯示左轉燈光，或不注意來、往車輛、行人，仍
    擅自迴轉者，處汽車駕駛人200元以上600元以下（新臺幣
    600 元以上1800元以下）罰鍰，道路交通管理處罰條例第49
    條第1項第5款亦有規定，且汽車駕駛人駕駛汽車違反道路交
    通管理處罰條例第49條規定者，除應依該條所規定之罰鍰處
    罰外，並應依道路交通管理處罰條例第63條第1項第1款規定
    ，記違規點數1點。又汽車駕駛人，駕駛汽車違反道路交通
    安全規則，因而肇事致人受傷者，記違規點數3點，道路交
    通管理處罰條例第61條第3項前段，定有明文。
二、本件異議人即受處分人甲○○駕駛車號8P-5917號自用小客
    貨車，於94年7月19日17時10分許，沿臺北市○○路第一車
    道東向西行駛至該路300巷前欲往東迴轉時，因迴車前未注
    意來往車輛，仍擅自迴轉，致左後側車身與沿同向路段同車
    道，由吳仲勳騎乘車號CTG-290號重型機車之右前側車身發
    生碰撞而肇事，吳仲勳並受有右手擦傷、右腳撞傷等普通傷
    害，經警以異議人有違反道路交通管理處罰條例第49條第1
    項第5款迴車前未注意來往車輛擅自迴轉，及同條例第61條
    第3項前段違反道路交通安全規則肇事致人受輕傷之行為而
    掣單舉發，嗣異議人於舉發通知單上所載之應到案日期前向
    臺北市交通事件裁決所即原處分機關（下稱原處分機關）提
    出申訴，仍經原處分機關依道路交通管理處罰條例第49條第
    1項第5款、第63條、第61條第3項前段規定裁處異議人新臺
    幣（下同）600元，記違規點數4點。
三、本件異議意旨否認異議人在案發時、地有何違反道路交通管
    理處罰條例第49條第1項第5款、第61條第3項前段規定之行
    為，辯稱：（一）異議人在案發時、地準備迴轉時，所駕駛
    之車輛係停止，且看左後照鏡時並無任何車輛，詎料該重型
    機車突然撞上而無法閃避；（二）案發當時異議人所駕駛之
    車輛與安全島間距不到1公尺，並有顯示左轉燈光，難謂未
    注意來車；（三）異議人向法院請求傷者理賠，法院以傷者
    超速、未保持與前車之安全距離，認傷者須賠償異議人維修
    費用，足見異議人並無過失，況傷者亦承認係其有過失云云
    。經查：（一）異議意旨雖否認有何前開違規事實，惟本件
    除有舉發機關93年10月4日北市警交大事字第09434631000號
    函暨附件臺北市政府交通警察大隊道路交通事故初步分析研
    判表、臺北市政府警察局萬華分局交通分隊交通事故補充資
    料表、談話紀錄表一份在卷可稽，依前開交通警察大隊函附
    道路交通事故現場圖所顯示，異議人係在現場第一車道迴車
    ，以致與行駛於同車道之同向機車發生車禍，已甚明確；（
    二）又事發後，機車駕駛吳仲勳受有右手擦傷、右腳撞傷等
    普通傷害，亦有前開舉發機關函附補充資料表可憑，是以異
    議人所辯並未在案發現場有何違規等語，尚難認為可採，本
    件事證明確，異議人之違規行為堪以認定；（三）抑有進者
    ，交通警察掣單舉發違反道路交通管理處罰條例所列違規事
    實，本質上為行政處分，係公務員基於職務上權力，依法就
    特定具體事件所為具公法上效果之單方面行政行為，基於公
    務員為公法上行為具有公信力之原則，該行政行為當可被推
    定為真正，其據以依法處分之事實認定亦為正確無誤，而異
    議人既未能提出其他證據以資證明本件舉發有何錯誤或不實
    之處，即難認其辯解為可採；況「有關違反道路交通管理處
    罰條例而應受行政罰之行為，於行為人不能舉證證明自己無
    過失時，即應受罰」，有司法院大法官會議釋字第275號解
    釋可參，異議人既無法提出任何證據證明其無過失，依上開
    說明，即應受罰；（四）本件異議人對於前開交通事故之發
    生確有過失，縱吳仲勳如異議人所稱亦有未注意車前狀況或
    超速行駛等違規情事，然此節並不影響本院對異議人前開違
    規事實之認定，異議意旨所辯，仍無足採。本件事證明確，
    異議人之違規行為堪以認定。
四、綜上所述，異議人確有迴車前不注意來往車輛擅自迴轉之違
    規行為，且因該違規行為而肇事致人受傷。從而原處分機關
    以異議人違規事實明確，依道路交通管理處罰條例第49條第
    1 項第5款、第63條第1項第1款、61條第1項前段處異議人罰
    鍰600元，並記違規點數4點，核無不當，本件異議為無理由
    ，應予駁回。
五、據上論斷，應依道路交通案件處理辦法第19條，裁定如主文
    。
 中       華     民    國   94   年   11  月   15    日
                             交通法庭 法 官   黃程暉
上正本證明與原本無異。
如不服本裁定，應於裁定送達後5日內向本院提出抗告狀。
                                      書記官  彭雅慧
 中       華     民    國   94   年   11  月   17    日
